【裁判字號】    89,易,1106
【裁判日期】    900914
【裁判案由】    竊盜
【裁判全文】
臺灣新竹地方法院刑事判決                        八十九年度易字第一一０六號
    公  訴  人  臺灣新竹地方法院檢察署檢察官
    被      告  乙○○
右列被告因竊盜案件，經檢察官提起公訴（八十八年度偵字第四四九八號），本院判
決如左：
    主      文
乙○○結夥三人以上竊盜，累犯，處有期徒刑柒月。
    事      實
一、乙○○前有違反麻醉藥品管理條例、藥事法之前科紀錄，最近一次於民國八十四
    年間，因違反藥事法，經本院判處有期徒刑八月確定，於八十六年四月二日縮短
    刑期執行完畢。乙○○與甲○○（通緝中，另行審理）、于國華、蘇嘉雄（均已
    另案審結）共同基於意圖為自己不法所有之犯意聯絡，於八十八年三月下旬某日
    ，在新竹市○○街十八巷八號前，趁戊○○不注意，竊取三十噸冷氣一臺。嗣於
    八十八年六月三日下午六時十分許，經警搜索新竹市○區○○路二段六二０巷四
    弄十號，扣得甲○○等人所竊之時鐘十五個、計算機十五臺、電動牙刷二組、臨
    時停車告示牌二個，而查知上情。
二、案經新竹市警察局移送臺灣新竹地方法院檢察署檢察官偵查起訴。
    理      由
一、訊據被告乙○○固坦承有於右揭時地搬運三十噸冷氣一臺之事實不諱，惟矢口否
    認有何竊盜犯行，辯稱伊不知是贓物，係甲○○叫伊幫忙搬的，伊以為是蘇嘉雄
    的，蘇嘉雄說搬上車就好云云。經查，右揭事實業據被告乙○○自白搬運之事實
    不諱，而共同被告甲○○於警訊、偵訊中供稱：八十八年三月底，蘇嘉雄、于國
    華二人先將貨車開到新竹市○○街十八巷八號前，我騎機車尾隨在後，三人一起
    將冷氣機搬上貨車等情甚詳（見八十八年度偵字第四四九八號偵查卷第二十七頁
    、第七十四、七十五頁警訊、偵訊筆錄），核與被害人戊○○於警訊中指稱：冷
    氣機放在上開地點的門口，是大型冷氣機等語相符，雖甲○○未提及乙○○一起
    去搬運，惟渠二人係兄弟，供述難免有偏頗迴護之詞，然被告乙○○之共同搬運
    行為已該當結夥三人以上竊盜之構成要件，參以共同被告蘇嘉雄係住於新竹市○○路○段六六三巷十七號，與宮口街十八巷八號冷氣機失竊地點尚有一段距離，
    且三十噸之大型冷氣機，非一般家庭之所用，被告所辯顯係避重就輕之詞，不足
    採信，事證明確，犯行堪以認定。
二、核被告所為，係犯刑法第三百二十一條第一項第四款之結夥三人以上竊盜罪。公
    訴人認被告係共同犯同法第三百二十條第一項之普通竊盜罪，尚有未洽，惟起訴
    事實相同，爰依法變更起訴法條，併予敘明。又被告乙○○與甲○○、于國華、
    蘇嘉雄間，就上開竊盜犯行有犯意之聯絡與行為之分擔，均為共同正犯。查被告
    乙○○前於八十四年間，因違反藥事法，經本院判處有期徒刑八月確定，於八十
    六年四月二日縮短刑期執行完畢，此有臺灣高等法院被告全國前案紀錄表在卷可
    憑，其於五年內再犯本案之罪，係屬累犯，應依刑法第四十七條之規定加重其刑
    。爰審酌被告乙○○正值年輕力壯，當力圖向上，竟損害他人財產法益及所造成
    之危害、竊得財物之價值，兼衡其犯罪態度尚稱良好等一切情狀，量處如主文所
    示之刑。
三、公訴意旨另以：被告乙○○、甲○○（另行審理）與蘇耀輝（另案審結）共同基
    於意圖為自己不法所有之犯意聯絡，於民國八十八年三月中旬某日，於新竹市○○路九十五巷西雅公園旁，竊取置於丁○○自小貨車上丙○○所有之時鐘六十個
    、計算機四十臺、電動牙刷十組、臨時停車告示牌十個。因認被告乙○○共同涉
    犯刑法第三百二十條第一項竊盜罪嫌。
四、按犯罪事實應依證據認定之，無證據不得推定其犯罪事實，又無法證明被告犯罪
    者，應諭知無罪之判決，刑事訴訟法第一百五十四條、第三百零一條第一項分別
    定有明文。又認定不利於被告之事實，須依積極證據，苟積極證據不足為不利於
    被告事實之認定時，即應為被告有利之認定，更不必有何有力之證據，亦經最高
    法院著有判例（參照三十年上字第八一六號）。次按被告之自白非出於強暴、脅
    迫、利誘、詐欺、違法羈押或其他不正之方法，且與事實相符者得為證據；被告
    之自白不得作為有罪判決之唯一依據，仍應調查其他必要之證據，以察其是否與
    事實相符，刑事訴訟法第一百五十六條第一、二項定有明文。其立法目的乃欲以
    補強證據擔保自白之真實性，亦即以補強證據之存在，藉之限制自白在證據上之
    價值，防止偏重自白，發生誤判之危險。以被告之自白，作為其自己犯罪之證明
    時，尚有此危險；以之作為其他共犯之罪證時，不特在採證上具有自白虛偽性之
    同樣危險，且共犯者之自白，難免有嫁禍他人，而為虛偽供述之危險。是則利用
    共犯者之自白，為其他共犯之罪證時，其證據價值如何，按諸自由心證主義之原
    則，固屬法院自由判斷之範圍。但共同被告不利於己之陳述，雖得採為其他共同
    被告犯罪之證據，惟此項不利之陳述，須無瑕疵可指，且就其他方面調查，又與
    事實相符者，始得採為其他共同被告犯罪事實之認定，最高法院亦有三十一年度
    上字第二四二三號判例、八十七年度臺上字第二一二三號判決可稽。再按刑法上
    之竊盜罪，須意圖為自己不法之所有，而竊取他人所有物為成立要件，若行為人
    並無不法所有之意圖，則屬欠缺意思要件，自難以竊盜罪相繩。
五、公訴人認被告涉犯刑法第三百二十條第一項竊盜罪嫌，係以被害人丙○○、丁○○之指訴、丙○○、丁○○之贓物物品認領保管收據及被告之自白為其論據。訊
    據被告固坦認有於延平路旁搬運上開物品之事實，惟堅詞否認竊盜犯行，辯稱：
    伊並無和共同被告甲○○、蘇耀輝去新竹市○○路九十五巷西雅公園旁，竊取丙○○所有之物品，係甲○○偷完後，叫伊去搬運等語。經查，關於八十八年三月
    中旬某日，於新竹市○○路九十五巷西雅公園旁，竊取丙○○所有之時鐘六十個
    、計算機四十臺、電動牙刷十組、臨時停車告示牌十個之事實，業據被告乙○○
    於偵查中自白：「上開物品是放置在延平路旁，他（係指共同被告甲○○）叫伊
    跟他去搬的」等語，並據共同被告甲○○於警訊、偵訊中供述：「八十八年三月
    中旬某日凌晨三時許，伊和蘇耀輝在新竹市○○路九十五巷公園旁，見該處停放
    一輛自小貨車，就由蘇耀輝先以鑰匙開啟車門鎖，再破壞電門發動車子，將車開
    走，伊騎機車跟隨在後，蘇耀輝將自小貨車開至新竹市○○路○段巷內之停車場
    後，伊再叫乙○○來幫忙，以分批方式運走時鐘等物，搬至新竹縣竹北市不詳之
    中古商，賣得一萬元」等情綦詳（見八十八年度偵字第四四九八號偵查卷，八十
    八年六月四日警訊、偵訊筆錄），核與被害人丙○○、丁○○於警訊中指訴：上
    開自小貨車內載有時鐘、計算機、行動電話等物，在新竹市○○路九十五巷公園
    旁發現失竊，後來在新竹市○○路○段二六一巷內自行尋獲該車，但車上所載物
    品已全部失竊之情節相符（見八十八年度偵字第四四九八號偵查卷八十八年六月
    三、四日警訊筆錄第四十頁至第四十三頁），並有贓證物品認領保管收據影本二
    紙附於上開偵查卷內可稽，而上開物品置於自小貨車上之失竊地點與被害人尋獲
    地點非同一地點以觀，被告乙○○否認此部分竊盜之犯行，應堪採信，此外，本
    院又查無其他積極證據足認被告確有公訴人所指之竊盜犯行，揆諸首揭規定、說
    明，原應為被告無罪之諭知，惟公訴意旨認此部分與前開有罪部分有連續犯裁判
    上一罪之關係，爰不另為無罪之諭知。雖被告之犯罪行為與上開竊盜罪之構成要
    件尚有未合，自難以該罪相繩，至被告是否另涉收受贓物或搬運贓物罪嫌，此部
    分則未據公訴人起訴，宜由公訴人另行依法處理，均附此敘明。
據上論斷，應依刑事訴訟法第二百九十九條第一項前段、第三百條，刑法第二十八條
、第三百二十一條第一項第四款、第四十七條，判決如主文。
本案經檢察官吳金棟到庭執行職務。
中      華      民      國    九十      年      九      月      十四    日
                                    臺灣新竹地方法院刑事第一庭
                                        法  官  林  秋  宜
右正本證明與原本無異。
如不服本判決，應於判決送達後十日內向本院提出上訴狀（應附繕本），上訴於臺灣
高等法院。
                                        書記官  張  雲  娥
中      華      民      國    九十      年      九      月     十四     日
附錄本案論罪科刑法條
刑法第三百二十一條 (加重竊盜罪)
犯竊盜罪而有左列情形之一者，處六月以上五年以下有期徒刑：
一、於夜間侵入住宅或有人居住之建築物、船艦，或隱匿其內而犯之者。
二、毀越門扇、牆垣或其他安全設備而犯之者。
三、攜帶兇器而犯之者。
四、結夥三人以上而犯之者。
五、乘火災、水災或其他災害之際而犯之者。
六、在車站或埠頭而犯之者。
前項之未遂罰之。


司法院資訊處製作；財團法人民間司法改革基金會備份。
